【裁判字號】    99,審易,4141
【裁判日期】    991029
【裁判案由】    毒品危害防制條例
【裁判全文】
臺灣高雄地方法院刑事判決            99年度審易字第4141號
公  訴  人  臺灣高雄地方法院檢察署檢察官
被      告  甲○○
上列被告因違反毒品危害防制條例案件，經檢察官提起公訴（99
年度毒偵字第4263號），嗣因被告就被訴事實為有罪陳述，經本
院告知簡式審判程序意旨並聽取公訴人及被告之意見後，本院裁
定依簡式審判程序審理，判決如下：
    主  文
甲○○施用第二級毒品，累犯，處有期徒刑陸月，如易科罰金，
以新臺幣壹仟元折算壹日。扣案之第二級毒品甲基安非他命壹包
（含包裝袋壹只，驗前淨重壹點肆壹貳公克，驗餘淨重壹點肆零
柒公克），沒收銷燬之。
    事  實
一、甲○○前於民國97年間因施用毒品案件，經本院以97年度審
    毒聲字第1371號裁定送觀察、勒戒後，認無繼續施用毒品之
    傾向，於98年2 月12日執行完畢出所，並由臺灣高雄地方法
    院檢察署檢察官以98年度毒偵緝字第30、31號及98年度毒偵
    字第588 號為不起訴處分確定。又於98年間因施用毒品案件
    ，經本院以98年度審簡字第3662號判處有期徒刑3 月確定，
    於99年1 月6 日縮刑期滿執行完畢。詎其猶不知悔改，於前
    開觀察、勒戒執行完畢釋放後5 年內，復基於施用第二級毒
    品之犯意，於99年6 月24日上午11時許，在其位於高雄市三
    民區○○○路235 號3 樓之3 住處房間內，以將第二級毒品
    甲基安非他命置於玻璃球內燒烤之方式，施用甲基安非他命
    1 次。嗣於同日下午2 時許，在高雄市三民區○○○路22 1
    號前，其見警方巡邏車即拔腿逃跑，為警察覺有異予以攔查
    ，於警方未發覺其施用第二級毒品前，主動自所著長褲左前
    口袋內取出施用所餘之甲基安非他命1 包（驗前淨重1.41 2
    公克，驗餘淨重1.407 公克）予警方查扣，並坦承上開施用
    之犯行，而願接受裁判，經其同意採集尿液送驗，結果呈甲
    基安非他命、安非他命陽性反應，始悉上情。
二、案經高雄市政府警察局移送臺灣高雄地方法院檢察署檢察官
    偵查起訴。
    理  由
一、本件被告甲○○所犯係死刑、無期徒刑、最輕本刑為3 年以
    上有期徒刑以外之罪，其於準備程序中就被訴事實為有罪之
    陳述，經本院告知簡式審判程序之旨，並聽取公訴人及被告
    意見後，裁定進行簡式審判程序，合先敘明。
二、上揭犯罪事實業據被告坦承不諱，且被告為警查獲後，經採
    其尿液送驗結果，呈現甲基安非他命、安非他命陽性反應，
    有高雄市政府警察局保安警察大隊迅雷中隊偵辦毒品危害防
    制條例嫌疑人尿液採證代碼對照表、高雄市立凱旋醫院99年
    7 月15日轉碼編號A00000000 號濫用藥物尿液檢驗報告各1
    份在卷可稽（見警卷第19頁、偵卷第4 頁）; 又被告為警查
    扣之白色晶體1 包，經送往高雄醫學大學附設中和醫院檢驗
    結果，確含有第二級毒品甲基安非他命成分，驗前淨重1.41
    2 公克，驗餘淨重1.407 公克，亦有高雄醫學大學附設中和
    醫院99年9 月27日報告編號0000-000號檢驗報告1 份附卷可
    稽（見本院卷第19頁），足見被告前開自白與事實相符，得
    為認定被告犯罪之依據。從而，本件事證明確，被告前揭犯
    行，應堪認定。另被告前因施用毒品案件，有事實欄所載受
    觀察、勒戒執行完畢之事實，有臺灣高等法院被告前案紀錄
    表1 份在卷可憑，其於觀察、勒戒執行完畢釋放後，5 年內
    再犯本件施用第二級毒品之犯行，依法自應予以追訴處罰。
三、按甲基安非他命係毒品危害防制條例第2 條第2 項第2 款所
    稱之第二級毒品，依法不得持有、施用。是核被告所為，係
    犯毒品危害防制條例第10條第2 項之施用第二級毒品罪。其
    為施用而持有甲基安非他命之低度行為，應為其施用之高度
    行為所吸收，均不另論罪。又被告有如事實欄所載，受有期
    徒刑執行完畢之事實，有臺灣高等法院被告前案紀錄表附卷
    可參，其受徒刑之執行完畢，5 年內故意再犯本件有期徒刑
    以上之罪，為累犯，應依刑法第47條第1 項加重其刑。被告
    於為警盤查時，主動交付上開甲基安非他命1 包予警方查扣
    ，坦承施用甲基安非他命犯行，而願接受裁判之事實，業經
    被告陳明在卷（見本院卷第24頁），並有警詢筆錄及高雄市
    政府警察局保安警察大隊刑事移送書可憑，堪認此部分符合
    自首之要件，爰依刑法第62條前段規定，減輕其刑，並依法
    先加後減之。爰審酌被告前因違反毒品危害防制條例案件，
    經觀察、勒戒後，仍未能徹底戒絕毒品，另犯其他施用毒品
    案件，經本院判處罪刑在案，猶再犯此施用毒品罪，顯見其
    無戒毒悔改之意，行為實有不該，惟念及被告於本院審理時
    坦承犯行，態度尚可，且其施用毒品，乃戕害一己之身體健
    康，所為尚未害及他人，並考量其犯罪動機、目的、所生危
    害，及其自稱二專肄業、入監執行前為製麵場廠長、月薪新
    臺幣5 萬元等一切情狀（見本院卷第26頁），量處如主文所
    示之刑，並諭知易科罰金之折算標準，以示懲儆。扣案之甲
    基安非他命1 包（含沾有微量甲基安非他命而無法析離之包
    裝袋1 只，驗前淨重1.412 公克，驗餘淨重1.407 公克），
    經鑑定後確含有甲基安非他命之成分，已如上述，係毒品危
    害防制條例第2 條第2 項第2 款所列之第二級毒品，不問屬
    於犯人與否，均應依毒品危害防制條例第18條第1 項前段之
    規定，宣告沒收銷燬之；至鑑驗所耗損之毒品，既已滅失，
    自無庸宣告沒收銷燬，附此敘明。
據上論斷，應依刑事訴訟法第299 條第1 項前段、第273 條之1
第1 項，毒品危害防制條例第10條第2 項、第18條第1 項前段，
刑法第11條、第47條第1 項、第62條前段、第41條第1 項前段，
判決如主文。
本案經檢察官王兆琳到庭執行職務。
中    華    民    國    99    年    10    月     29   日
                      刑事第十庭      法  官  周佳佩
以上正本證明與原本無異。
如不服本判決，應於收受送達後10日內向本院提出上訴書狀。
中    華    民    國    99    年    10    月    29    日
                                      書記官  李承悌

附錄本案論罪科刑法條：
毒品危害防制條例第10條第2 項
施用第二級毒品者，處3 年以下有期徒刑。

司法院資訊處製作；財團法人民間司法改革基金會備份。
